最高法院刑事判決　　　　　　　　　　　　　　　八十七年度台上字第二八六四號
　　上　 訴　 人　台灣高等法院檢察署檢察官
　　上訴人即被告　甲○○
右上訴人等因被告違反麻醉藥品管理條例等罪案件，不服台灣高等法院中華民國八十
七年二月十七日第二審判決（八十六年度上訴字第四三二四號，起訴案號：台灣台北
地方法院檢察署八十五年度偵字第二二七○八號、八十六年度偵字第一七九九號），
提起上訴，本院判決如左：
    主  文
原判決關於販賣手槍及販賣麻醉藥品部分均撤銷，發回台灣高等法院。
    理  由
本件原判決認定上訴人甲○○於民國（下同）八十六年一月八日十四時許，至台北市
中山區○○街十九巷十四號朱泰銘住處，以新台幣（下同）六萬元之價格，販賣具有
殺傷力之改造手槍乙支予朱泰銘。又另行起意於八十五、六年間，在某處以一包二千
五百元之價格販賣安非他命予朱泰銘吸用等情，因而撤銷第一審關於販賣手槍及販賣
麻醉藥品部分不當之判決，改判論處甲○○未經許可販賣可發射子彈具有殺傷力之改
造手槍及販賣麻醉藥品罪刑，固非無見。
惟按槍砲彈藥刀械管制條例業於八十六年十一月二十四日經總統令修正公布，該條例
第十九條第一項規定：犯第七、八、十、十一條、第十二條第一項至第三項、第十三
條第一項至第三項之罪，經判處有期徒刑者，應於刑之執行完畢或赦免後，令入勞動
場所強制工作三年。原審認定上訴人甲○○未經許可販賣可發射子彈具有殺傷力之改
造手槍，而依修正前同條例第十條第一項（相當於修正後同條例第十一條第一項）論
處有期徒刑一年，竟未明何以未依同條例第十九條第一項併宣告刑後強制工作之理
由，尚難謂無不備理由之違法。次按上訴人甲○○所觸犯麻醉藥品管理條例第十三條
之一第二項第一款，已於八十七年五月二十日經總統令公布毒品危害防制條例第四條
第二項所取代，原審未及依刑法第二條第一項比較修正前後之新舊法，逕依行為時麻
醉藥品管理條例第十三條之一第二項第一款論科，依刑事訴訟法第三百八十一條、第
三百九十八條第三款之規定，自屬無可維持。矧查，關於麻醉藥品之所謂販賣行為，
須以營利之意思或目的而販入或賣出，為其構成要件（最高法院六十七年台上字第二
五○○號、六十九年台上字第一六七五號判例；八十四年四月十八日八十四年度第三
次刑事庭會議，八十一年五月五日八十一年度第二次刑事庭會議決議(二)參照），原審
未遑就甲○○有償轉讓朱泰銘安非他命，是否基於營利之意思或目的而販入或賣出，
審究明確，遽以販賣麻醉藥品相繩，揆之上揭說明，亦嫌速率。以上或為檢察官上訴
意旨執以指摘，或為本院得依職權調查之事項，應認原判決關於販賣手槍及販賣麻醉
藥品部分仍有發回更審之原因。
據上論結，應依刑事訴訟法第三百九十七條、第四百零一條，判決如主文。
中      華      民      國    八十七    年      九      月      二      日
                              最高法院刑事第四庭
                                  審判長法官  莊  來  成
                                        法官  呂  潮  澤
                                        法官  謝  俊  雄
                                        法官  白  文  漳
                                        法官  蘇  振  堂
      右正本證明與原本無異
                                              書  記  官
中      華      民      國    八十七    年      九      月     四       日
